# 陈版主，可供出售金融资产亏损处理国内外相同吗

提问人：兵哥 时间：2012-07-26 11:51:51
可供出售金融资产公允价值变动列资本公积。看到澳洲一份报表上期把公允价值变动高于成本部分列入资本公积并计算递延所得税。
本期公允价值变动亏损，导致公允价值低于成本，澳洲报表上把原有列入资本公积部分冲为零，其他部分列入当期损失，并且列入当期损益部分没有计算递延所得税。当期处理对吗？ 超额亏损也应列入资本公积吧

回答人：chenyiwei
中国准则和IFRS在此问题上的规定是一致的。关键是判断问题，即其价值下跌是否为重大的（significant）或者非暂时性的（prolonged）。有可能会计师认为其价值下跌是重大的或者非暂时性的，所以就对其计提了减值准备，相应将计入资本公积的损失转入损益。至于没有确认递延所得税资产的问题，可能是对可预见的未来能否产生足够应纳税所得额有疑问导致。